【裁判字號】    90,易,3115
【裁判日期】    901008
【裁判案由】    竊盜
【裁判全文】
臺灣高雄地方法院刑事判決                          九十年度易字第三一一五號
    公  訴  人  臺灣高雄地方法院檢察署檢察官
    被      告  乙○○
右列被告因竊盜案件，經檢察官提起公訴（九十年度偵字第一三○六一號），本院判
決如左：
    主  文
乙○○攜帶兇器竊盜，累犯，處有期徒刑柒月。
    事  實
一、乙○○曾於民國八十四年間因違反麻醉藥品管理條例案件，經本院判處有期徒刑
    四月，於八十五年四月二十六日易科罰金執行完畢，仍不知悔改。意圖為自己不
    法之所有，於九十年三月十五日上午十時許，在高雄縣鳳山市五甲中崙國小旁，
    持其所有客觀上對人身體具行兇危險性長約十五公分前後開口之金屬製扳手一支
    （未扣案），竊取甲○○所有停放在該處之車牌號碼ＶＣ—二七三八號自用小客
    車之車牌二面，得手後，將該二面車牌懸掛於其妻弟所有，為其所使用之車牌號
    碼ＸＢ—二五五二號之自用小客車上使用（該車車牌於九十年六月二十八日因交
    通違規遭查扣）。嗣於九十年七月八日晚上十時許，乙○○駕駛懸掛前開竊得車
    牌之自用小客車時，在高雄市○○路與苓雅路路口為警查獲。
二、案經高雄市政府警察局刑警大隊移送臺灣高雄地方法院檢察署檢察官偵查起訴。
    理  由
一、訊據被告乙○○固坦承於前開揭時、地以扳手取下二面ＶＣ—二七三八號車牌供
    己使用之事實，惟辯稱：伊發覺懸掛ＶＣ—二七三八號之汽車停在路邊，車上貼
    滿環保回收字條，伊認為係報廢車，車主應已將該車拋棄，伊才以扳手拆下該車
    牌使用，伊並無竊盜之犯意；另所使用之扳手係隨車工具，應非兇器云云。惟查
    ，被告以扳手拆下ＶＣ－二七三八號自小客車車牌二面供己使用之事實，業經被
    告所自白，並與被害人甲○○指述情節相符，而該車確為甲○○所有，並於九十
    年三月十五日中午十二時五十分報案車牌失竊之情，亦有「車輛竊盜、車牌失竊
    資料個別查詢報表」一紙附卷可憑，另有有該二面車牌業經被害人領回之贓物認
    領保管單一紙附卷可稽。另車輛即使為車主不使用而停駛欲報廢之汽車，依道路
    交通安全規則第二十五條之規定，仍應將號牌及行車執照繳存，故難認車主已停
    駛欲報廢之汽車，客觀上足以令人誤為車牌係車主所拋棄之無主物；且被害人甲
    ○○於九十年三月十五日上午發現車牌遺失後，隨即報案失竊，故被害人主觀上
    顯無將車牌拋棄之意思。另一般隨車所附之修理工具扳手，其為金屬製品，客觀
    上足對人之生命、身體、安全構成威脅，具行兇之危險性，該扳手雖業已遺失，
    但被告自承該扳手為金屬製品、長約十五公分、前後開口等語，故仍足以認定其
    係客觀上具行兇危險性之兇器。故被告前開所辯，均無足採信，事證明確，被告
    犯行，洵堪認定。
二、核被告所為係犯刑法第三百二十一條第一項第三款之攜帶兇器竊盜罪。查被告曾
    於八十四年間因違反麻醉藥品管理條例案件，經臺灣高雄地方法院判處有期徒刑
    四月，於八十五年四月二十六日易科罰金執行完畢，有臺灣高等法院被告全國前
    案紀錄表附卷可稽，其於有期徒刑執行完畢未滿五年，再犯本件有期徒刑以上之
    罪，為累犯，應依刑法第四十七規定加重其刑。爰審酌被告犯罪動機、目的、手
    段、智識程度、所生危害、所得財物之價值等及其他一切情狀，量處如主文所示
    之刑，以資懲儆。末查，被告用以行竊之扳手，雖為被告所有，但業已遺失，此
    為被告所供明，且被告為警查獲時，並未在被告所使用之前開車輛內所扣得該隨
    車工具扳手一支，故認被告所供應可採信，爰不另為沒收之諭知，附此敘明。
據上論斷，應依刑事訴訟法第二百九十九條第一項前段，刑法第三百二十一條第一項
第三款、第四十七條，判決如主文。
本案經檢察官秦德進到庭執行職務
中      華      民      國      九十      年      十    月      八      日
                                臺灣高雄地方法院刑事第六庭
                                    法  官  邱  明  弘
右正本證明與原本無異。
如不服本判決，應於判決送達後十日內，向本院提出上訴狀。
                                    書記官  顏  平  國
中    華    民    國      九十      年      十      月          八      日
附錄本案論罪科刑法條
刑法第三百二十一條第一項第三款
犯竊盜罪而有左列情形之一者，處六月以上五年以下有期徒刑：
一  於夜間侵入住宅或有人居住之建築物、船艦，或隱匿其內而犯之者。
二  毀越門扇、牆垣或其他安全設備而犯之者。
三  攜帶兇器而犯之者。
四  結夥三人以上而犯之者。
五  乘火災、水災或其他災害之際而犯之者。
六  在車站或埠頭而犯之者。
前項之未遂罰之。


司法院資訊處製作；財團法人民間司法改革基金會備份。
